臺灣高等法院刑事附帶民事訴訟判決　　　　　　　　　九十年度附民字第二七一號
　　原　　　告　丙○○
　　兼　　　右
　　法定代理人　丁○○
　　共　　　同
　　訴訟代理人　戊○○
　　原　　　告　甲○○
　　原　　　告　乙○○
　　被　　　告　己○○
　　被　　　告　庚○○
　　被　　　告　辛○○
右列被告因殺人等案件（九十年度上重訴字第三一號），原告提起附帶民事訴訟，請
求損害賠償，本院判決如左：
    主  文
被告應連帶給付原告各新臺幣玖拾萬元，及均自九十年七月二十八日起至清償日止，
按年息百分之五計算之利息。
原告其餘之訴駁回。
本判決原告勝訴部分，於原告各以新臺幣參拾萬元為被告供擔保後，得假執行。
原告其餘假執行之聲請駁回。
    事  實
甲、原告方面：
一、聲明：(一)被告應連帶給付原告各新台幣（下同）一百萬元，及自訴狀繕本送達翌
    日起至清償日止，按年息百分之五計算之利息。(二)並願供擔保聲請宣告假執行。
二、陳述：被告等於八十九年三月二十六日共同基於殺人犯意之聯絡殺害王冠仁致死
    之不法犯行，業經臺灣士林地方法院八十九年重訴字第十一號刑事判決在案，侵
    權行為足堪認定。原告等為被害人王冠仁之子丙○○、妻子丁○○、父親甲○○
    、母親乙○○，因被告王冠仁之死亡，精神上自是受有痛苦，爰依侵權行為之法
    律關係求為判決如訴之聲明。
乙、被告方面：
一、聲明：原告之訴及假執行之聲請均駁回。
二、陳述：(一)己○○否認有原告所指之侵權行為事實。(二)辛○○、庚○○承認有殺害
    王冠仁犯行，並表示願意賠償，但目前無資力給付。
    理  由
一、原告起訴主張之上開事實，業據被告辛○○、庚○○供認在卷，並經刑事判決認
    定在案（本院九十年度上重訴字三一號），堪信原告主張之事實為真正。被告己○○否認有何侵權行為，委非可採。原告等分別為被害人王冠仁之子、配偶及父
    母，有戶籍謄本可參。被告等共同基於殺人犯意之聯絡殺害王冠仁致死之犯行，
    足以對原告等受有精神上之痛苦，原告等據以請求非財產上之損害賠償，尚屬有
    據。本院斟酌被害人生前月收入約六、七萬元，原告丙○○小學一年級即幼年喪
    父；原告丁○○係高中畢業，擔任會計，月薪二萬元撫養一子，名下無不動產；
    原告甲○○現年六十五歲，目前無業，以前開餐廳月入二、三萬元，因手指殘廢
    已二十年沒有工作，有一些山坡地；原告乙○○現年六十歲，為家庭主婦，沒有
    工作，兩人經濟靠被害人扶養；被告己○○國中畢業，在家裡幫忙，月入約數萬
    元，名下無不動產；被告辛○○國小畢業，在茶行幫忙月入約一、二萬元，名下
    無財產；被告庚○○國小畢業，開檳榔攤月入約二萬元，名下無財產等兩造身分
    、經濟能力、社會地位及原告等所受之痛苦，認原告等請求被告連帶賠償各原告
    九十萬元為適當，於此金額及訴狀繕本送達翌日即九十年七月二十八日起至清償
    日止之法定遲延利息，應予准許，逾此部分請求，為無理由，應予駁回。
二、假執行之宣告：
    原告陳明願供擔保，聲請宣告假執行，經核其勝訴部分，依法並無不合，各酌定
    相當之擔保金額，予以准許。其餘敗訴部分，因訴之駁回而失所附麗，應併予駁
    回。
據上論斷，本件原告之訴，為一部有理由，一部無理由，依刑事訴訟法第五百零二條
第二項、第四百九十條、民事訴訟法第三百九十條第二項，判決如主文。
中      華      民      國    九十一    年     十一     月    二十二    日
                              臺灣高等法院刑事第二十二庭
                                    審判長法  官  許  正  順
                                          法  官  邱  同  印
                                          法  官  吳      燦
右正本證明與原本無異。
如不服本判決應於收受送達後十日內向本院提出上訴書狀，其未敘述上訴之理由者並
得於提起上訴後十日內向本院補提理由書（均須按他造當事人之人數附繕本）。
                                          書記官  陳  靜  姿
中      華      民      國    九十一    年     十一     月    二十二    日
